<!DOCTYPE html PUBLIC "-//W3C//DTD XHTML 1.0 Transitional//EN" "http://www.w3.org/TR/xhtml1/DTD/xhtml1-transitional.dtd">
<html xmlns="http://www.w3.org/1999/xhtml">
<head>
	<meta http-equiv="Content-Type" content="text/html; charset=iso-8859-1" />
	<title>Ymmärrä suomea</title>
	<style type="text/css" media="all">@import "css/styles.css";</style>
	<script type="text/javascript" src="swfobject.js"></script>
</head>
<body class="font-medium">
	<div id="main-wrapper">
		<div id="topbar"></div>
		<div id="main-menu">
			<table cellspacing="0" cellpadding="0" border="0" class="add-links"><tr>
				<td class="item"><img class="raquo" src="i/raquo.gif" alt="" height="7" width="4" /><a href="/ymmarra/index.php?moduli=sanakirja">Sanakirja</a></td>
				<td class="item"><img class="raquo" src="i/raquo.gif" alt="" height="7" width="4" /><a href="/ymmarra/index.php?moduli=verbit">Verbiluettelo</a></td>
				<td class="item"><img class="raquo" src="i/raquo.gif" alt="" height="7" width="4" /><a href="/ymmarra/index.php?moduli=kielioppi">Kielioppi</a></td>
			</tr></table>
			<table cellspacing="0" cellpadding="0" border="0"><tr>
				<td class="item"><img class="raquo" src="i/raquo.gif" alt="" height="7" width="4" /><a href="/ymmarra/index.php">Etusivu</a></td>
				<td class="item"><img class="raquo" src="i/raquo.gif" alt="" height="7" width="4" /><a href="/ymmarra/index.php?moduli=tekstit">Lukutekstit</a></td>
			</tr></table>
		</div>
		<div id="content">
			<table cellspacing="0" cellpadding="0" border="0" id="content-wrapper"><tr>
				<td>
					<div id="left-menu">
												<div class="header-verb"><span>Verbit</span></div>
						<div class="menu">
								<div class="init"><a href="/ymmarra/index.php?moduli=verbit&kirjain=a">A</a></div>
								<div class="init"><a href="/ymmarra/index.php?moduli=verbit&kirjain=e">E</a></div>
								<div class="init"><a href="/ymmarra/index.php?moduli=verbit&kirjain=h">H</a></div>
								<div class="init"><a href="/ymmarra/index.php?moduli=verbit&kirjain=i">I</a></div>
								<div class="init"><a href="/ymmarra/index.php?moduli=verbit&kirjain=j">J</a></div>
								<div class="init"><a href="/ymmarra/index.php?moduli=verbit&kirjain=k">K</a></div>
								<div class="init"><a href="/ymmarra/index.php?moduli=verbit&kirjain=l">L</a></div>
								<div class="init"><a href="/ymmarra/index.php?moduli=verbit&kirjain=m">M</a></div>
								<div class="init"><a href="/ymmarra/index.php?moduli=verbit&kirjain=n">N</a></div>
								<div class="init"><a href="/ymmarra/index.php?moduli=verbit&kirjain=o">O</a></div>
								<div class="init"><a href="/ymmarra/index.php?moduli=verbit&kirjain=p">P</a></div>
								<div class="init"><a href="/ymmarra/index.php?moduli=verbit&kirjain=r">R</a></div>
								<div class="init"><a href="/ymmarra/index.php?moduli=verbit&kirjain=s">S</a></div>
								<div class="init"><a href="/ymmarra/index.php?moduli=verbit&kirjain=t">T</a></div>
								<div class="init"><a href="/ymmarra/index.php?moduli=verbit&kirjain=u">U</a></div>
								<div class="init"><a href="/ymmarra/index.php?moduli=verbit&kirjain=v">V</a></div>
								<div class="init"><a href="/ymmarra/index.php?moduli=verbit&kirjain=y">Y</a></div>
								<div class="init"><a href="/ymmarra/index.php?moduli=verbit&kirjain=Ä">Ä</a></div>
						</div>					</div>
				</td>
				<td>
					<div id="main-content">
						<div id="path">
							<a href=".">Etusivu</a> &gt; <a href="/ymmarra/index.php?moduli=verbit&kirjain=L">L</a>						</div>
													<h1>LÖYTÄÄ</h1>
						<table cellspacing="0" cellpadding="0" border="0">
							<tr>
								<td colspan="2" style="padding-bottom:10px;"><strong>Aktiivin indikatiivi</strong></td>
							</tr>
							<tr>
								<td><pre>PREESENS                   
minä      löydän           
sinä      löydät           
hän       löytää           
me        löydämme         
te        löydätte         
he        löytävät         

PASSIIVI
          löydetään        

IMPERFEKTI                 
         löysin            
         löysit            
         löysi             
         löysimme          
         löysitte          
         löysivät          

PASSIIVI
         löydettiin        

PERFEKTI
olen     löytänyt          
olet     löytänyt          
on       löytänyt          
olemme   löytäneet         
olette   löytäneet         
ovat     löytäneet         

PASSIIVI
on       löydetty          

PLUSKVAMPERFEKTI
olin     löytänyt          
olit     löytänyt          
oli      löytänyt          
olimme   löytäneet         
olitte   löytäneet         
olivat   löytäneet         

PASSIIVI
oli      löydetty          
</pre></td>
								<td>&nbsp;&nbsp;&nbsp;</td>
								<td><pre>   KIELTOMUOTO
   en        löydä
   et        löydä
   ei        löydä
   emme      löydä
   ette      löydä
   eivät     löydä


   ei        löydetä 

   
   en        löytänyt
   et        löytänyt
   ei        löytänyt
   emme      löytäneet
   ette      löytäneet
   eivät     löytäneet


   ei        löydetty 


   en      ole löytänyt
   et      ole löytänyt
   ei      ole löytänyt
   emme    ole löytäneet
   ette    ole löytäneet
   eivät   ole löytäneet


    ei      ole löydetty 


   en    ollut  löytänyt
   et    ollut  löytänyt
   ei    ollut  löytänyt
   emme  olleet löytäneet
   ette  olleet löytäneet
   eivät olleet löytäneet


    ei    ollut  löydetty
</pre></td>
							</tr>
						</table>
						<table cellspacing="0" cellpadding="0" border="0">
							<tr>
								<td colspan="2" style="padding-bottom:10px;"><strong>Aktiivin konditionaali</strong></td>
							</tr>
							<tr>
								<td><pre>PREESENS 
minä     löytäisin         
sinä     löytäisit         
hän      löytäisi          
me       löytäisimme       
te       löytäisitte       
he       löytäisivät       

PASSIIVI
         löydettäisiin     

PERFEKTI
olisin   löytänyt          
olisit   löytänyt          
olisi    löytänyt          
olisimme löytäneet         
olisitte löytäneet         
olisivat löytäneet         

PASSIIVI
olisi    löydetty          
</pre></td>
								<td>&nbsp;&nbsp;&nbsp;</td>
								<td><pre> 
   en          löytäisi
   et          löytäisi
   ei          löytäisi
   emme        löytäisi
   ette        löytäisi
   eivät       löytäisi


    ei          löydettäisi 


   en olisi    löytänyt
   et olisi    löytänyt
   ei olisi    löytänyt
   emme olisi  löytäneet
   ette olisi  löytäneet
   eivät olisi löytäneet


    ei olisi    löydetty
</pre></td>
							</tr>
						</table>
						<table cellspacing="0" cellpadding="0" border="0">
							<tr>
								<td colspan="2" style="padding-bottom:10px;"><strong>Aktiivin potentiaali</strong></td>
							</tr>
							<tr>
								<td><pre>PREESENS
minä     löytänen          
sinä     löytänet          
hän      löytänee          
me       löytänemme        
te       löytänette        
he       löytänevät        

PASSIIVI
         löydettäneen      

PERFEKTI
lienen   löytänyt          
lienet   löytänyt          
lienee   löytänyt          
lienemme löytäneet         
lienette löytäneet         
lienevät löytäneet         

PASSIIVI
lienee   löydetty          
</pre></td>
								<td>&nbsp;&nbsp;&nbsp;</td>
								<td><pre> 
   en          löytäne
   et          löytäne
   ei          löytäne
   emme        löytäne
   ette        löytäne
   eivät       löytäne


    ei          löydettäne 


   en    liene löytänyt
   et    liene löytänyt
   ei    liene löytänyt
   emme  liene löytäneet
   ette  liene löytäneet
   eivät liene löytäneet


    ei    liene löydetty
</pre></td>
							</tr>
						</table>
						<table cellspacing="0" cellpadding="0" border="0">
							<tr>
								<td colspan="2" style="padding-bottom:10px;"><strong>Aktiivin imperatiivi</strong></td>
							</tr>
							<tr>
								<td><pre>PREESENS

(sinä)   löydä             
(hän)    löytäköön         
(me)     löytäkäämme       
(te)     löytäkää          
(he)     löytäkööt         

PASSIIVI
         löydettäköön      

PERFEKTI

ole      löytänyt          
olkoon   löytänyt          
olkaamme löytäneet         
olkaa    löytäneet         
olkoot   löytäneet         

PASSIIVI

olkoon   löydetty          
</pre></td>
								<td>&nbsp;&nbsp;&nbsp;</td>
								<td><pre> 

   älä         löydä  
   älköön      löytäkö
   älkäämme    löytäkö
   älkää       löytäkö
   älkööt      löytäkö


    älköön      löydettäkö 



   älä ole       löytänyt
   älköön olko   löytänyt
   älkäämme olko löytäneet
   älkää olko    löytäneet
   älkööt olko   löytäneet



    älköön olko   löydetty
</pre></td>
							</tr>
						</table>
						<table cellspacing="0" cellpadding="0" border="0">
							<tr>
								<td colspan="2" style="padding-bottom:10px;"><strong>Verbin nominaalimuodot</strong></td>
							</tr>
							<tr>
								<td><pre>I INFINITIIVI              

Lyhyempi muoto:            
         löytää            

Pitempi muoto:             
         löytääkseni       
         löytääksesi
         löytääkseen
         löytääksemme
         löytääksenne
         löytääkseen

III  INFINITIIVI           

inessiivi    löytämässä    
elatiivi     löytämästä    
illatiivi    löytämään     
adessiivi    löytämällä
abessiivi    löytämättä    
instruktiivi löytämän      
                           
Passiivi
instruktiivi löydettämän   
                           
                           




<pre>


</BODY>
</HTML>
</pre></td>
								<td>&nbsp;&nbsp;&nbsp;</td>
								<td><pre> II INFINITIIVI

 inessiivi    löytäessä 
 instruktiivi löytäen

 Passiivi
 inessiivi    löydettäessä 






 IV INFINITIIVI

 nominatiivi  löytäminen
 partitiivi   löytämistä
  

 I PARTISIIPPI 
 aktiivi      löytävä
 passiivi     löydettäva 

 II PARTISIIPPI 
 aktiivi      löytänyt 
 passiivi     löydetty 









</pre></td>
							</tr>
						</table>

					</div>
				</td>
			</tr></table>		</div>
		<div id="footer"><a href="http://www.oph.fi/"><img src="i/oph_logo_ymmarrasuomea.gif" width="157" height="35" alt="OPH" /></a></div>
	</div>
</body>
</html>
